臺灣新竹地方法院刑事判決
110年度訴字第219號
公  訴  人  臺灣新竹地方檢察署檢察官
被      告  謝建民


            謝景逸


            柴靖桀


共      同
選任辯護人  蘇毓霖律師
上列被告等因妨害風化案件，經檢察官提起公訴（109年度偵字
第5819號），於本院準備程序進行中，被告就被訴事實為有罪之
陳述，經合議庭裁定由受命法官獨任進行簡式審判程序，判決如
下：
    主  文
己○○共同犯圖利容留猥褻罪，共參罪，各處有期徒刑陸月，如易
科罰金，均以新臺幣壹仟元折算壹日。應執行有期徒刑壹年，如
易科罰金，以新臺幣壹仟元折算壹日。緩刑貳年，並應於本案確
定之日起壹年內，向公庫支付新臺幣拾萬元。扣案如附表編號1
至編號7所示之物，沒收之。
庚○○共同犯圖利容留猥褻罪，共參罪，各處有期徒刑伍月，如易
科罰金，均以新臺幣壹仟元折算壹日。應執行有期徒刑拾月，如
易科罰金，以新臺幣壹仟元折算壹日。緩刑貳年，並應於本案確
定之日起壹年內，向公庫支付新臺幣伍萬元。
丁○○共同犯圖利容留猥褻罪，共參罪，各處有期徒刑伍月，如易
科罰金，均以新臺幣壹仟元折算壹日。應執行有期徒刑拾月，如
易科罰金，以新臺幣壹仟元折算壹日。緩刑貳年，並應於本案確
定之日起壹年內，向公庫支付新臺幣伍萬元。
    事實及理由
一、己○○為新竹縣○○市○○○路000號「彩色世界養生館」之大股東
    ，亦為現場負責人，庚○○、丁○○均係「彩色世界養生館」櫃
    臺人員，負責接待客人、向客人收費、發放薪資予美容師、
    及洗毛巾等工作。詎渠等竟共同基於意圖使女子與不特定男
    客為猥褻行為而容留、媒介以營利之犯意聯絡，容留、媒介
    店內美容師傅世宣、丙○○、甲○○等成年女子在上開養生館包
    廂內，以每節90分鐘、收費新臺幣（下同）2,000元之費用
    （嗣由美容師分得7成，餘歸店家所有），為不特定男客從
    事指油壓兼半套性交易服務（俗稱打手槍，即為男客撫弄性
    器官直至射精為止）。嗣新竹縣政府警察局竹北分局員警於
    民國109年5月14日晚間執行取締色情正俗專案，於同日晚間
    8時55分許，持本院所核發之搜索票，至上開養生館執行搜
    索，查獲傅世宣正在203包廂為黃東煥按摩（尚未進行至半
    套性交易）、丙○○在204包廂為乙○○按摩、甲○○在207包廂已
    為戊○○完成半套性交易，並在該店內扣得如附表所示之物，
    始查悉上情。案經新竹縣政府警察局竹北分局報請臺灣新竹
    地方檢察署檢察官偵查起訴。
二、本案犯罪之證據，除應補充「本院109年聲搜字第233號搜索
    票、被告於本院審判及簡式審判程序時之自白（見109偵581
    9卷一第56頁，本院卷第140頁至第141頁、第148頁）」外，
    餘均引用檢察官起訴書之記載（如附件）。
三、論罪科刑：
  ㈠核被告己○○、庚○○及丁○○等3人所為，均係犯刑法第231條第1
    項前段之圖利容留猥褻罪。其媒介之低度行為為容留之高度
    行為所吸收，不另論罪。被告己○○、庚○○及丁○○3人間，就
    上開圖利容留猥褻3犯行間，有犯意聯絡及行為分擔，應論
    以共同正犯。被告己○○、庚○○及丁○○等3人媒介、容留傅世
    宣、丙○○、甲○○為猥褻行為，其行為之時間、地點明顯可以
    區隔，各行為可分而具有獨立性，顯係各別起意為之，自應
    分論併罰。
  ㈡爰以行為人之責任為基礎，審酌被告己○○、庚○○及丁○○等3人
    不思以正途賺取錢財，竟貪圖一己私利，大膽從事媒介、容
    留女子以從事猥褻之行為，危害善良風俗及社會秩序甚深，
    並強化對女子之物化觀念，所為非是，惟念被告3人終能於
    本院審理時坦承犯行，犯後態度尚佳，且本件被告3人雖有
    上開犯行，然其容留女子僅3人，所生危害非鉅，並審酌被
    告己○○為該處之實際負責人、被告庚○○及丁○○僅為員工，渠
    等各自參與犯罪程度，復兼衡被告己○○自述為國中畢業、被
    告庚○○、丁○○2人自述為高中畢業之智識程度，及被告己○○
    現經營養生館、經濟狀況一般、被告庚○○及丁○○現從事二手
    車之買賣、被告庚○○現經濟狀況為一般、被告丁○○之經濟狀
    況為貧困之生活狀況（見本院卷第149頁），暨渠等之犯罪
    之動機、目的等一切情狀，分別量處如主文所示之刑。復衡
    酌渠等本案各次犯行時間相近、罪質相同等情及各罪原定刑
    期，進而為整體非難之評價，分別定其應執行之刑如主文所
    示，及均諭知易科罰金之折算標準，以資懲儆。
　㈢末查，被告己○○、庚○○及丁○○等3人前均未曾受有期徒刑以上
    刑之宣告，有臺灣高等法院被告前案紀錄表附卷可考（見本
    院卷第21頁至第25頁），被告3人因一時失慮而觸犯刑章，
    犯後亦表示悔悟，本院審酌上情後，認被告3人經此偵審程
    序之教訓後，當知警惕，信無再犯之虞，本院認所宣告之刑
    以暫不執行為適當，爰併宣告緩刑2年，以勵自新。惟慮及
    被告3人為本案之犯罪情節，認於前開緩刑之宣告外，仍有
    對之科予一定負擔之必要，故依刑法第74條第2 項第4 款之
    規定，復命被告己○○應於本件判決確定後1年內，向國庫支
    付10萬元；命被告庚○○及丁○○等2人應於本件判決確定後1年
    內，各向國庫支付5萬元，冀使被告3人能確實明瞭渠等行為
    對社會所造成之危害，並謹記本次教訓，以收警惕之效。此
    外，倘被告3人未遵循本院所諭知緩刑期間之負擔，情節重
    大者，檢察官得依刑事訴訟法第476條、刑法第75條之1第1
    項第4款之規定，聲請撤銷本件緩刑之宣告，併予指明。　
    　
  ㈣沒收：
    1.按刑法第38條第2 項規定：「供犯罪所用、犯罪預備之物
      或犯罪所生之物，屬於犯罪行為人者，得沒收之。但有特
      別規定者，依其規定。」。經查，本件扣案之如附表編號
      1至編號7所示之物為被告己○○所有，且供本案犯罪所用之
      物，業經被告己○○於本院訊問時供承在卷（見本院卷第14
      8頁），應依刑法第38條第2項規定，宣告沒收。而扣案如
      編號8至編號9所示之物，分別係男客黃東煥與戊○○所有，
      均非被告己○○所有之物，爰均不予宣告沒收。至於扣案如
      附表編號10所示之現金，其中1,000元為證人戊○○給證人
      甲○○之小費，業據證人戊○○與甲○○證述在卷（見109偵581
      9卷一第45頁、第50頁、第218頁背面、第225頁背面至第2
      26頁正面），故非被告己○○所有，又所餘款項為被告己○○
      經營二手車業之週轉金，亦非本案犯罪所用或所得之物，
      業據被告己○○供述在卷（見本院卷第148頁），均與沒收
      規定不符，爰不予宣告沒收。
    2.按共同犯罪所得之物之沒收或追徵其價額，應就各共同正
      犯實際分得之數為之，亦即依各共同正犯實際犯罪所得分
      別宣告沒收，始符個人責任原則及罪責相當原則，至於共
      同正犯各人有無犯罪所得，或其犯罪所得之多寡，應由法
      院綜合卷證資料及調查所得認定之。經查，本案被告己○○
      等3人為上開行為，僅證人即男客乙○○及戊○○完成半套性
      交易，而證人黃東煥於本案按摩時尚未完成半套性交易服
      務；又本案之交易模式，係小姐即證人傅世宣、丙○○及甲○○為男客完成交易後，男客始至櫃檯付款，而本案證人即
      男客乙○○、戊○○及黃東煥尚在包廂進行交易中尚未至櫃檯
      付款即為警查獲等情，業據證人黃東煥、乙○○及戊○○證述
      在卷可佐（見109偵5819卷一第30頁背面、第40頁、第194
      頁背面、第218頁背面），是被告己○○等3人，均未收到證
      人乙○○、戊○○及黃東煥付款，業如前述，自無犯罪所得可
      言，爰不予宣告沒收，附此敘明。
據上論斷，應依刑事訴訟法第273條之1第1項、第299條第1 項前
段、第310條之2、第454條第2項，判決如主文。
本案經檢察官侯少卿提起公訴，檢察官孫立婷到庭執行職務。
中    華    民    國   110    年    10     月    29   日
                  刑事第五庭  法  官  華澹寧
以上正本證明與原本無異。　　　　　　　　　
如不服本判決應於收受送達後20日內向本院提出上訴書狀，並應
敘述具體理由；其未敘述上訴理由者，應於上訴期間屆滿後20日
內向本院補提理由書（均須按他造當事人之人數附繕本）「切勿
逕送上級法院」。告訴人或被害人如對於本判決不服者，應具備
理由請求檢察官上訴，其上訴期間之計算係以檢察官收受判決正
本之日期為準。
中    華    民    國   110    年    10     月    29   日
                              書記官  吳羽君

附錄本案論罪科刑法條全文
刑法第231條第1項
意圖使男女與他人為性交或猥褻之行為，而引誘、容留或媒介以
營利者，處 5 年以下有期徒刑，得併科 10 萬元以下罰金。以
詐術犯之者，亦同。

附表：
  編    號    物品名稱    數量 備        註      1 日報表1批 1批 110年院保字第175號扣押物品清單（見本院卷第27頁至第28頁）       2 內務櫃壓金簿  1本       3 水單 4張       4 毛巾清潔費簿 1本       5 水單 26張       6 員工名冊 1本       7 潤滑油 3瓶       8  使用過之黑色紙內褲 1件       9 含精液衛生紙 1個      10 現金 12萬9,060元 110年院保字第178號扣押物品清單（見本院卷第31頁） 

（附件）
臺灣新竹地方檢察署檢察官起訴書       
                                     109年度偵字第5819號
　　被　　　告　己○○　
　　　　　　　　庚○○　
　　　　　　　　丁○○　
上列被告等因妨害風化案件，已經偵查終結，認應該提起公訴，
茲將犯罪事實及證據並所犯法條分敘如下：
　　　　犯罪事實
一、己○○為新竹縣○○市○○○路000號「彩色世界養生館」之大股東
    ，亦為現場負責人，庚○○、丁○○均係「彩色世界養生館」櫃
    臺人員，負責接待客人、向客人收費、發放薪資予美容師、
    及洗毛巾等工作。詎其竟共同基於意圖使女子與不特定男客
    為猥褻行為而容留、媒介以營利之犯意聯絡，容留、媒介店
    內美容師傅世宣、丙○○、甲○○等成年女子在上開養生館包廂
    內，以每節90分鐘、收費新臺幣（下同）2,000元之費用（
    嗣由美容師分得7成，餘歸店家所有），為不特定男客從事
    指油壓兼半套性交易服務（俗稱打手槍，即為男客撫弄性器
    官直至射精為止）。嗣新竹縣政府警察局竹北分局員警於民
    國109年5月14日晚間執行取締色情正俗專案，於同日20時55
    分許，持臺灣新竹地方法院法官核發之搜索票，至上開養生
    館執行搜索，查獲傅世宣正在203包廂為黃東煥按摩（尚未
    進行至半套性交易）、丙○○在204包廂為乙○○按摩、甲○○在2
    07包廂已為戊○○完成半套性交易，並在一樓結帳櫃臺扣得日
    報表、收支簿、內務櫃押金簿、毛巾清潔費簿、清潔費1萬6
    0元、週轉金6萬7,400元、5月14日當日收入5萬600元、5月1
    4日水單（未工作完畢）4張、5月14日水單（工作完畢）26
    張、員工名冊等，在203包廂扣得潤滑油1瓶及使用過的黑色
    紙內褲1件、在204包廂扣得潤滑油1瓶、在207包廂扣得潤滑
    油、擦拭精液使用過衛生紙1及半套性交易服務小費1000元
    ，始查悉上情。
二、案經新竹縣政府警察局竹北分局報告偵辦。
　　　　證據並所犯法條
一、證據清單：
編號 證據名稱 待證事項 1 被告己○○之供述 坦承為彩色世界養生館大股東，負責現場面試美容師，109年5月14日有帶客人到203包廂，按摩一節90分鐘收費2000元，與美容師37分帳，丙○○與傅世宣是從伊以前的店彩妍美學會館（福興東路140號）調過來的；另有經營心語美學會館（竹北市縣○○路000巷0號）、水妍時尚會館（已頂讓）。 2 被告庚○○之供述 坦承為彩色世界養生館早班櫃臺人員，109年5月14日執行搜索時是代班人員，負責折毛巾跟帶客人到房間，一節90分鐘收費2000元，與美容師37分帳。 3 被告丁○○之供述 坦承為彩色世界養生館櫃臺人員，109年5月14日執行搜索時伊在櫃臺寫客人日報表，紀錄客人消費時間，主要工作是帶客人進包廂及用工作機摳客，一節90分鐘收費2000元，與美容師37分帳 4 證人黃東煥警詢、偵訊之證述 是庚○○帶伊進入203包廂，這樣的店家都是90分鐘2000元包含半套服務加全身按摩，最後的20分鐘或10分鐘才會做半套，警察來的時候伊才作到30多分鐘，一般的純按摩只需要1千多元等事實。 5 證人乙○○之證述 是庚○○帶伊進入203包廂，109年5月14日是第2次與丙○○進行半套性交易，第1次消費時，伊不知道有半套服務，是服務小姐（丙○○）於按摩過程中直接替伊從事半套服務，伊才知道；係自捷克論壇得知彩色世界養生館等事實。 6 證人戊○○之證述 證明證人稱是第一次去彩色世界養生館，是己○○帶伊進入207包廂，甲○○直接幫伊按摩全身，都沒有問就直接幫伊按摩生殖器、打手槍，警察進入包廂時，甲○○已為其完成半套性交易，在臺北幫忙打手槍的都有給500元小費，因為當時伊身上沒有500元，故給1,000元等事實 7 證人傅世宣之證述 有為黃東煥按摩之事實 8 證人丙○○之證述 坦承查獲當日是第2次為乙○○按摩，及與乙○○有（即證據編號11）LINE對話內容，以及之前曾在心語、彩妍會館工作過等事實。 9 證人甲○○之證述 109年5月14日有在207包廂幫戊○○打手槍從事半套性交易、戊○○支付1,000元小費之事實 10 新竹縣政府警察局竹北分局偵查隊搜索扣押筆錄暨扣押物品目錄表、現場照片 一樓櫃臺有監視器及主機，可以監控養生館內外公共區域，亦有控制包廂臨檢警示燈開關，可以控制二樓包廂內臨檢指示燈，遇到臨檢可第一時間通知二樓包廂內人員等及扣案潤滑液、沾有精液的衛生紙等，均足證明本件犯罪事實 11 丙○○與乙○○之通訊軟體LINE對話翻拍 丙○○利用通訊軟體LINE call客（乙○○），丙○○告知地址改至本案養生館，同老闆，並稱「我幫你用手啊」暗喻以手為乙○○為半套性交易。由丙○○所述「同老闆」，可知己○○確有容留、媒介性交易之事實。 12 Facebook（臉書）「彩妍時尚會館」自109年5月至9月之擷圖 即本案彩色世界養生館之臉書頁，觀之貼文內容之賴ID及聯絡電話均為被告己○○所使用之0000000000，顯見被告己○○即為彩色世界養生館實際負責人。再觀之其招攬客人之貼文，內容多以張貼穿著清涼之女性、乳房特寫、撩人姿勢、甚至僅著胸罩及內褲等含有性暗示之照片加上女子身高體重胸圍、「白皙有料」、「纖細年輕貌美」、「台灣23歲高顏質妹妹」等文字作為貼文內容，以身材、外貌作為號召，而非按摩技術，一般人一望即知該養生館提供性交易服務。是被告等否認容留、媒介性交易，僅提供單純指油壓服務等語，不足採信。 13 己○○臉書擷圖 己○○同時經營彩色世界養生館及心語spa時尚會館，在臉書貼文徵早晚班櫃臺、美容師，證明被告己○○事本案現場實際負責人等事實。 14 彩色世界養生館在捷克論壇之攬客貼文列印 均以「高顏值」、「兼職學生」穿著情趣內衣的女子照片、「20歲台灣美少女」、「短期兼職」、「年輕漂亮」凸顯乳房之女子照片、穿著裸露並標註女子身高體重胸圍等照片招攬客人，一般人一望即知該養生館提供性交易服務。 
二、核被告己○○、庚○○、丁○○所為，均係犯刑法第231條第1項之
    妨害風化罪嫌。渠等有具有犯意聯絡及行為分擔，請依共同
    正犯論處。扣案現金為媒介性交易之犯罪所得，扣案潤滑油
    為被告所有供犯罪所用之物，請依法宣告沒收。
三、依刑事訴訟法第251條第1項提起公訴。
  　此　致
臺灣新竹地方法院
中　　華　　民　　國　 110　　年　　2 　　月　　26　　日
                            檢察官  侯  少  卿
本件正本證明與原本無異。
中　　華　　民　　國　 110　　年　　3 　　月　　7 　　日
                            書記官  宋  品  誼